臺灣高雄地方法院民事裁定
111年度消債更字第2號
聲  請  人  康添証  
0000000000000000

上列當事人因消費者債務清理事件聲請更生，本院裁定如下：
    主  文
聲請人康添証自中華民國一一一年六月二十二日下午四時起開始
更生程序。
命司法事務官進行本件更生程序。
    理  由
一、聲請意旨略以：伊有不能清償債務情事，前依消費者債務清
    理條例（下稱消債條例）規定，向元大商業銀行股份有限公
    司(下稱元大銀行)聲請前置協商，惟協商不成立。伊又未經
    法院裁定開始清算程序或宣告破產，爰聲請更生等語。
二、按債務人不能清償債務或有不能清償之虞者，得依本條例所
    定更生或清算程序，清理其債務；債務人無擔保或無優先權
    之本金及利息債務總額未逾新臺幣（下同）12,000,000元者
    ，於法院裁定開始清算程序或宣告破產前，得向法院聲請更
    生；法院開始更生程序之裁定，應載明其年、月、日、時，
    並即時發生效力；法院開始更生或清算程序後，得命司法事
    務官進行更生或清算程序，必要時得選任律師、會計師或其
    他適當之自然人或法人1人為監督人或管理人，消債條例第3
    條、第16條第1項、第42條第1項、第45條第1項分別定有明
    文。
三、經查：
  ㈠聲請人前向元大銀行聲請前置協商，於民國110年11月22日協
    商不成立，嗣於110年12月29日具狀向本院聲請更生等情，
    有前置協商不成立通知書（卷第7頁）、元大銀行陳報狀（
    卷第46至53頁）附卷可稽，堪信為真實。
  ㈡聲請人財產、所得
　　聲請人於108年度至110年度申報所得各為311,800元、313,7
    00元、310,000元，平均每月所得各為25,983元、26,142元
    、25,833元(本裁定元以下均採四捨五入計算)，名下無財產
    ；聲請人自陳於108年12月起迄今任職於新富發有限公司(下
    稱新富發公司)，每月薪資25,000元，111年1月起已調高為2
    6,000元。新富發公司為從事外包之承包商，有承攬台達化
    學工業股份有限公司林園廠(下稱台達化工公司)之業務，年
    終獎金係由台達化工公司發放，108年度至110年度各發放11
    ,800元、13,700元、10,000元，未領有補助或給付等情，有
    如附表所示證據在卷可佐。依聲請人上述工作、收入及財產
    情況，堪認以其於新富發公司每月工作收入26,000元，核算
    其償債能力，較為妥適。
　㈢聲請人最低生活費
　  聲請人主張每月支出13,400元（無房屋租金）乙情。按債務
    人必要生活費用，以最近1年衛生福利部或直轄市政府所公
    告當地區每人每月最低生活費1.2倍定之，消債條例第64條
    之2第1項定有明文。本院參酌衛福部社會司所公告111年度
    高雄市最低生活費為14,419元，1.2倍即17,303元。又聲請
    人陳稱與母親、兄長、兄嫂、姪子女等8人同住母親名下房
    屋，並無分擔房屋費用支出，故於計算聲請人個人每月必要
    生活費時，應扣除房租支出所佔比例（約為24.36％）以13,0
    88元為限【計算式：17,303×（1－24.36%）＝13,088】，聲請
    人主張逾此範圍，難認必要。
  ㈣聲請人扶養費支出
　  聲請人主張負擔扶養未成年子女康○妮，每月扶養費8,000元
    。經查：康○妮係95年3月生，就讀高中1年級，108年度至11
    0年度均無申報所得，名下無財產，未領取補助或給付等情
    ，有戶籍謄本(卷第8頁)、社會補助查詢表(卷第111至114頁
    )、稅務電子閘門財產所得調件明細表（卷第116至117、133
    頁）、勞保投保資料查詢(卷第115頁)、離婚協議書(卷第98
    頁)在卷可參。扶養費用數額部分，按受扶養者之必要生活
    費用，準用第1項規定計算基準數額，並依債務人依法應負
    擔扶養義務之比例認定之，消債條例第64條之2第2項亦有明
    定。又聲請人稱康○妮與前配偶共同居住於基隆市，可認康○
    妮無房屋費用支出，是應自其必要生活費用中扣除相當於房
    租支出所佔比例（即111年度台灣省每人每月不含房屋支出
    之必要生活費之1.2倍，金額為12,916元），再由聲請人與
    前配偶共同分擔，聲請人應負擔之扶養費即應以6,458元（
    計算式：12,916÷2＝6,458)為度，則聲請人主張逾此範圍，
    不予採計。
  ㈤是否不能清償或有不能清償之虞
　　聲請人目前每月收入26,000元，扣除個人必要支出13,088元
    、子女扶養費6,458元後，剩餘6,454元，而聲請人目前負債
    總額為3,437,337元（卷第54至65頁、82至84、79至80、71
    至77頁、46至53、第85至56頁，包括：華南銀行、花旗(台
    灣)銀行、渣打銀行、陽信銀行、元大銀行、台新銀行），
    以每月所餘逐年清償，至少須約44年(計算式：3,437,337÷6
    ,454÷12≒44】始能清償完畢，應認其已不能清償債務。
　㈥此外，聲請人無擔保或無優先權之債務總額未逾12,000,000
    元，且無消債條例第6條第3項、第8條或第46條各款所定駁
    回更生聲請之事由存在。則聲請人聲請更生為有理由，應予
    准許，爰命司法事務官進行本件更生程序。
四、依消債條例第11條第1項、第45條第1項、第16條第1項，裁
    定如主文。
中　　華　　民　　國　　111 　年　　6 　　月　　22　　日
              　　民事庭　　法　官　賴寶合
上為正本係照原本作成
本裁定不得抗告
中　　華　　民　　國　　111 　年　　6 　　月　　22　　日
  　                        書記官　胡美儀
附表：　　
1.108年至110年綜合所得稅各類所得資料清單及財產歸屬資料清
　單(卷第15至17、132頁)。
2.財產及收入狀況說明書（卷第3至4頁）。
3.債權人清冊（卷第4至5頁）。
4.戶籍謄本（卷第8頁）。
5.勞工保險被保險人投保資料表（卷第18至背面頁）。
6.個人商業保險查詢結果表（卷第34至35頁）。
7.財團法人金融聯合徵信中心前置協商專用債權人清冊（卷第9
  至11頁）。
8.信用報告（卷第12至14頁）。
9.租屋補助、社會補助查詢表（卷第42至45頁）。
10.勞動部勞工保險局函（卷第66頁）。
11.勞動部勞動力發展署高屏澎東分署函（卷第78頁）。
12.存簿（卷第37至38頁）。
13.收入切結書（卷第101頁）。
14.新富發有限公司薪資明細(卷第33、89頁)。　
15.台達化學工業股份有限公司林園廠函(卷第67頁)。